【裁判字號】    98,整抗,1
【裁判日期】    980320
【裁判案由】    公司重整
【裁判全文】
臺灣板橋地方法院民事裁定               98年度整抗字第1號
抗  告  人  精碟科技股份有限公司
法定代理人  甲○○
代  理  人  黃冠豪律師
            鄭涵雲律師
            陳錦隆律師
            賴忠強律師
            張勝傑律師
上列抗告人聲請重整事件，對於中華民國98年2 月2 日本院97年
度整字第2號裁定提起抗告，本院裁定如下：
    主  文
原裁定廢棄。
    理  由
一、抗告意旨略以：
  (一)本件公司重整聲請案件，因涉及公司財務、業務、重整計畫
    之可行性、檢查報告書、主管機關、目的事業中央主管機關
    、中央金融主管機關及證券管理機關等意見，其複雜及應調
    查事項繁多，且重整裁定准否關係股東及債權人權益重大，
    原審法院應開庭審理，傳喚抗告人為必要之說明，同時讓債
    權人陳述意見，惟原審法院未開庭傳訊利害關係人，顯然與
    非訟事件法第185條第1項準用同法第172條第2項規定有違。
    抗告人於民國98年1月9日召開銀行團會議，並做成100%清償
    債務之決議後，抗告人2 個聯貸案之主辦銀行台灣銀行及兆
    豐銀行向原審陳明肯定抗告人之重整，原審雖有部分債權銀
    行反對本件重整之意見均為同年1 月9 日前即提出，前開銀
    行之債權比例僅占34% ，其餘尚有66% 之債權銀行支持本件
    重整，重整計畫仍可經關係人會議可決，另抗告人之員工、
    廠商及股東均支持本件重整，而有擔保債權之銀行團應可過
    半數通過重整計畫、無擔保債權人即廠商及股東均無人反對
    本件重整，亦應可過半數通過，故關係人會議可順利可決重
    整計畫。
  (二)法院做出准駁之裁定時，應依檢查人報告及主管機關之意見
    以憑辦理，而原審指派高永浩會計師為本件重整事件之檢查
    人，經其實地查訪後，明確認定抗告人具重整價值，且考量
    目前市場狀況後認定抗告人未來業務發展仍有前景，惟原審
    對檢查人報告所肯定抗告人業務仍具發展性及極具重整價值
    乙節，均未加以斟酌即拒不採納，顯違公司法第285條之1規
    定；另抗告人經會計師查核所編制之97年10月至同年12月現
    金收支變動報告顯示，抗告人於此3 個月之現金流入每月平
    均約新臺幣（下同）5 千萬元，12月份更高達約1 億元，充
    分顯示抗告人於緊急保全處分期間，每月營收穩定，如進入
    重整程序，確實有盈餘可攤還債務，且檢查人報告中亦認定
    抗告人於前開時其確有現金流入之事實，並確認該等盈餘可
    用以作為償債基金，保障債權人權益。又原裁定以抗告人自
    94年度至97年度第3 季均呈虧損狀態，顯見其償債能力已日
    漸薄弱，惟該等虧損係因折舊所生，若抗告人進入重整僅須
    以淨流入之現金作為償債基金，無須考慮折舊因素，故無償
    債薄弱之情況。
  (三)抗告人於原審已取得3 家創投公司表達投資意願，且尚與其
    他知名企業達成投資共識，惟雙方簽有保密協議，故目前無
    法將投資細節具體揭露，且抗告人重整前已與有意購買四廠
    及九廠者達成初步共識，並已委託鑑價公司出具鑑價報告，
    惟於97年8 月7 日即接獲原審法院之緊急處分裁定，故出售
    四廠及九廠之計畫暫緩執行，另抗告人之償債計畫中亦加入
    出售五廠之計畫。至有關於飛利浦公司之專利權大多於97年
    11月之前到期，抗告人不須再行支付高額權利金，另抗告人
    之主要產品已從CD-R、CD-RW 轉型為DVD-R 、DVD-RW，關於
    DVD- R、DVD-RW之權利係由日本新力公司所掌握，其權利金
    收取較為低廉，而檢查人報告亦明白指出，縱將來未能與飛
    利浦公司達成協議，對抗告人未來營運，亦影響有限。
  (四)抗告人於97年12月單月營業額已達339,590 千元，相較聲請
    重整時已有大幅成長，足徵光碟市場已由谷底攀升，而光碟
    片市場之復甦，亦可增加抗告人繼續經營成功之機會，而在
    目前大環境不景氣之情況下，一般電子業淡季及旺季之營業
    水準已大幅下修，甚至出現嚴重虧損，能如抗告人一般維持
    現金淨流入者，寥寥可數，而公司是否具重整價值，應以重
    整後能否有盈餘得以攤還債務，惟原裁定未慮及此點，逕認
    抗告人難以轉虧為盈、光碟市場難以擺脫衰退窘境，顯忽略
    抗告人所提之客觀資料，亦未參酌檢查人專業報告；又抗告
    人隱形眼鏡產品，目前已開始量產，每月訂單約產近4 萬片
    ，是原裁定之質疑已獲得改善。綜上，抗告人之財務及業務
    狀況已獲得改善，債權銀行、員工、廠商及股東亦支持抗告
    人重整之聲請，而檢查人之檢查報告更明確指出抗告人具重
    整價值，且財務狀況不佳本為抗告人聲請重整之原因，原審
    確已該等理由作為駁回聲請重整之原因，顯有違誤。為此提
    出抗告，請求廢棄原裁定等語。
二、按公司重整程序，係屬非訟事件，此觀非訟事件法第185 條
    規定自明。準此，法院受理公司重整之聲請後，首應審查是
    否符合形式要件之要求，即審查：(一)擬重整之公司是否屬公
    開發行股票或公司債之股份有限公司；(二)法院對該重整事件
    有無管轄權；(三)聲請人有無聲請權、當事人能力及訴訟能力
    ，如由法定代理人或代理人聲請時，其代理權有無欠缺；(四)
    其聲請是否提出聲請狀，並載明法定事項；(五)聲請重整之公
    司有無宣告破產以確定之情事、有無依破產法為和解決議已
    確定之情形及已否解散；(六)聲請人是否已繳納聲請費用等事
    項。法院經形式上之審查後，如未依公司法第283 條之1 之
    規定駁回聲請者，應即進而為實質上之審查，亦即審查公司
    是否確實有重整之原因及重建更生之可能。次按法院就公司
    重整程序為各項裁定前，應訊問利害關係人，非訟事件法第
    185 條第1 項、第172 條第2 項分別定有明文。
三、查，原審法院受理本件抗告人聲請重整事件，經審查抗告人
    於原審之重整聲請形式上合於公司法第282 條之規定，復無
    公司法第283 條之1 第1 款至第6 款所定應裁定駁回重整聲
    請之事由，並徵詢主管機關、目的事業中央主管機關、中央
    金融主管機關及證券管理機關即經濟部、行政院金融監督管
    理委員會證券期貨局、臺灣證券交易所股份有限公司關於抗
    告人應否重整之具體意見，及選任高永浩會計師擔任檢查人
    調查抗告人是否適於重整並出具檢查報告，綜合衡酌抗告人
    、各相關機關及檢查人之意見後，以抗告人之財務及業務狀
    況，併參酌其所提出之重整方案加以判斷，認難對抗告人之
    重建更生有相當之期待，且抗告人之大部分債權銀行均不支
    持抗告人於原審重整之聲請，更難期其能在債權銀行之支持
    下順利進行重建更生，因此，抗告人既無從在重整後能達到
    收支平衡，且具有盈餘可資為攤還債務，難謂有何繼續經營
    之價值，自應不許其重整為由，駁回抗告人於原審之聲請，
    原審依其裁量所為之裁定，固非無據，惟原審於為上開裁定
    前，並未開庭訊問利害關係人諸如債權銀行、大股東、抗告
    人等，業據本院查閱原審卷宗屬實，此即與非訟事件法第18
    5 條第1 項準用同法第172 條第2 項規定有違，則原審既未
    踐行訊問利害關係人之法定程序，其程序顯有瑕疵，是原裁
    定尚有未洽。從而，抗告意旨指摘原裁定不當，求予廢棄，
    為有理由，應由本院將原裁定廢棄，發回原審更為適當之處
    理。又本院本件裁定僅係就原審裁定為形式及程序上審查，
    並未進入抗告人是否確有重整之原因及重建更生可能之實質
    審查，故毋庸依非訟事件法第185 條第1 項準用同法第172
    條第2 項規定訊問利害關係人，附此敘明。
四、據上論結，本件抗告為有理由，依非訟事件法第46條，民事
    訴訟法第492條，裁定如主文。
中    華    民    國    98    年    3     月    20    日
              民事第一庭    審判長法  官  李世貴
                                  法  官  黃信滿
                                  法  官  陳翠琪
正本係照原本作成。
如不服本裁定，僅得於收受本裁定正本送達後10日內，以適用法
規顯有錯誤為理由，向本院提出再抗告狀，（須附繕本一份及繳
納再抗告裁判費新台幣1,000元），經本院許可後紿可再抗告。
中    華    民    國    98    年    3     月    23    日
                                  書記官  簡曉君


司法院資訊處製作；財團法人民間司法改革基金會備份。
